臺灣桃園地方法院刑事判決　　　　　　　　　　　　　　九十一年度訴字第四六號
　　公　訴　人　臺灣桃園地方法院檢察署檢察官
　　被　　　告　辛○○
右列被告因搶奪案件，經檢察官提起公訴（九十年度偵字第二０一一八號）及移送併
案審理（九十一年度偵字第一四三二號、九十一年度偵字第四八一八號），本院判決
如左：
    主  文
辛○○共同連續意圖為自己不法之所有，而搶奪他人之動產，處有期徒刑壹年陸月。
    事  實
一、辛○○與綽號「阿強」之不詳姓名年籍成年男子，共同基於意圖為自己不法所有
    之概括犯意聯絡，連續為下列行為：
（一）於民國九十年二月十一日上午十一時三十分許，辛○○騎乘機車附載「阿強」
      行經桃園縣中壢市○○○路二十三號前處時，見己○○單身一人在路旁行走，
      認有機可乘，辛○○遂駕車趨近己○○身旁，並著由坐於後座之「阿強」趁之
      不備猝然出手，搶奪己○○所有持於手中之皮包乙只（內有現金新台幣—下同
      —一萬七千元、土地銀行金融卡、信用卡、合作金庫金融卡、身分證、汽車駕
      駛執照各一枚、支票二張及諾基亞行動電話乙具），得手後迅速駕車逃離。事
      後，辛○○分得現金八千元及行動電話乙具，餘由「阿強」分得，後因辛○○
      於同年三月上旬，在桃園縣平鎮市○○街五十二號前檳榔攤處，將前開搶得之
      行動電話轉送予不知情之乙○○，乙○○將前開行動電話置放於家中充電時，
      誤由其姐即不知情之甲○○取得並插入號碼0000000000號易通卡之
      號碼使用後，為警循線查獲甲○○、乙○○，並經乙○○於臺灣桃園地方法院
      檢察署檢察官訊問中，供承該行動電話係由辛○○所贈，因而查獲辛○○。
（二）於九十年二月二十七日凌晨零時五十分許，辛○○騎乘機車附載「阿強」行經
      桃園縣中壢市○○○路與新明路口處時，見戊○○與另名友人同在路旁行走，
      認有機可乘，辛○○遂駕車趨近戊○○身旁，著由坐於後座之「阿強」趁之不
      備猝然出手，搶奪戊○○左手手提之皮包乙只（內有聯邦商業銀行、華信商業
      銀行信用卡二枚、汽車駕駛執照一紙及易利信行動電話乙具），得手後迅速駕
      車逃離。事後，辛○○分得易利信行動電話乙具，餘由「阿強」分得，後因辛○○於同年三月上旬，在桃園縣平鎮市○○里○○路○段四五巷二弄十二號住
      處內，將前開搶得之行動電話轉送予不知情之庚○○（辛○○之姐）使用，因
      庚○○於同年三月十六日向不知情之友人林亭芬借得號碼000000000
      0號行動電話門號插入前開手機使用後，為警循該門號通聯紀錄查獲申請人李
      金鴻、使用人林亭芬及前開手機持有人庚○○，因而查獲辛○○。
（三）於九十年三月二十日下午十一時許，辛○○騎乘機車附載「阿強」行經桃園縣
      中壢市○○路六十四號前處時，見丁○○與另名友人同在路旁行走，認有機可
      乘，辛○○遂駕車趨近丁○○身旁，著由坐於後座之「阿強」趁之不備猝然出
      手，搶奪丁○○左手手提之皮包乙只（內有台新銀行、彰化銀行金融卡各乙枚
      、汽、機車駕駛執照、健保卡、身分證各乙紙、諾基亞易利信行動電話乙具及
      現金三千餘元），得手後迅速駕車逃離。事後，辛○○將搶得之證件及行動電
      話丟棄，與「阿強」二人平分搶得現金共三千餘元，嗣辛○○因前案為警查獲
      後，始自白上情。
二、案經桃園縣警察局中壢分局報告及臺灣桃園地方法院檢察署檢察官自動檢舉偵查
    起訴暨移送併案審理。
    理  由
一、右揭時、地犯罪事實、業據被告辛○○於偵查中及本院審理中坦承不諱，核與被
    害人己○○、戊○○於警訊中之指訴、被害人丁○○於警詢及本院審理中之指訴
    相符，並經證人甲○○、乙○○於警詢、偵查及本院審理中之證述，及證人李金
    鴻、林亭芬於警詢及偵查中證述屬實，亦據證人即承辦警員丙○○到庭證述：警
    方帶同被告至被告住處內尋獲前開皮包等贓物之情節綦詳，復有贓物認領保管單
    三紙、行動電話門號0000000000號、0000000000號行動電
    話基本資料及通聯紀錄各乙紙、被告搶得之贓物照片三幀在卷可稽，另證人甲○○因持有前開行動電話致為警移送贓物罪嫌，而經臺灣桃園地方法院檢察署檢察
    官於九十年十二月三十一日，以九十年度偵字第九四一八號不起訴處分確定乙節
    ，亦有該署九十年度偵字第九四一八號不起訴處分書乙紙附卷供參，足徵被告自
    白核與事實相符。是本件事證明確，被告犯行洵堪認定，應予依法論科。
二、核被告辛○○所為，係犯刑法第三百二十五條第一項之搶奪罪。被告就前開犯行
    ，與綽號「阿強」之不詳姓名年籍成年男子間，有犯意連絡及行為分擔，為共同
    正犯。被告先後多次犯行，時間緊接，犯罪構成要件相同，顯係基於概括犯意為
    之，為連續犯，應依刑法第五十六條規定論以一罪，並加重其刑。公訴人雖僅就
    事實欄一（一）之犯罪事實起訴，然檢察官就犯罪事實一部起訴者，其效力及於
    全部，本件被告經移送併案審理之如事實欄一（二）、（三）所載之犯罪事實，
    與前揭論罪科刑之部分，有連續犯之裁判上一罪關係，業如前述，本院自應就此
    部分犯行併予審理之。爰審酌被告犯罪動機、目的、素行、手段均係趁被害人不
    備而騎車尾隨被害人並伺機行搶、搶得財物之價值雖輕但對被害人生命、財產之
    侵害，所造成被害人心理恐懼恐難計量，進而造成社會大眾人心惶惶、其所朋分
    不法利益之多寡及其犯後坦承不諱之態度等一切情狀，量處如主文所示之刑，以
    示懲儆。
據上論斷，應依刑事訴訟法第二百九十九條第一項前段，刑法第二十八條、第五十六
條、第三百二十五條第一項，判決如主文。
本案經檢察官林安紜到庭執行職務。
中      華      民      國    九十一    年      十二     月     四      日
                              臺灣桃園地方法院刑事第一庭
                              審判長法  官  吳  爭  奇
                                    法  官  黃  斯  偉
                                    法  官  胡  芷  瑜
右正本證明與原本無異。
如不服本判決，應於判決送達後十日內向本院提出上訴狀 (應附繕本)，上訴於臺灣
高等法院。
                                    書記官  劉  晨  輝
中      華      民      國    九十一    年      十二     月    十一     日
附論罪科刑依據之法條：
刑法第三百二十五條
意圖為自己或第三人不法之所有，而搶奪他人之動產者，處六月以上五年以下有期徒
刑。
因而致人於死者，處無期徒刑或七年以上有期徒刑，致重傷者，處三年以上十年以下
有期徒刑。
第一項之未遂犯罰之。
